【裁判字號】    99,交聲,405
【裁判日期】    990430
【裁判案由】    違反道路交通管理處罰條例聲明異議
【裁判全文】
臺灣士林地方法院交通事件裁定  九十九年度交聲字第四○五號
受處分人
即異議人  甲○○
上列受處分人即異議人因違反道路交通管理處罰條例事件，對於
臺北市交通事件裁決所中華民國九十九年一月二十六日所為之處
分（原處分案號：北市裁催字第裁二二—ＣＧ七六六一七二號）
，聲明異議，本院裁定如下：
    主  文
異議駁回。
    理  由
一、按汽車駕駛人，駕駛汽車不遵守道路交通標誌、標線、號誌
    之指示，而本章各條無處罰之規定者，處新臺幣（下同）九
    百元以上一千八百元以下罰鍰，道路交通管理處罰條例第六
    十條第二項第三款定有明文。
二、原處分意旨略以：受處分人即異議人甲○○於民國九十八年
    七月十一日中午十二時六分許，駕駛車牌號碼ＣＸ—三七五
    一號自用小客車，行經臺北縣三芝鄉臺二線十八‧八公里處
    （往淡水），於紅燈號誌已亮起八‧六秒，仍將車身伸越停
    止線未達路口範圍，而啟動自動照相設備採證，為舉發機關
    即臺北縣政府警察局以其有不遵守道路交通標線之違規行為
    逕行製單舉發，受處分人逾越應到案期限六十日以上申訴，
    經原處分機關即臺北市交通事件裁決所函請處分機關調查結
    果，仍認受處分人有前開違規行為，原處分機關乃依道路交
    通管理處罰條例第六十條第二項第三款及違反道路交通管理
    事件統一裁罰基準表之規定，於九十九年一月二十六日以北
    市裁催字第裁二二—ＣＧ七六六一七二號裁決書裁處受處分
    人罰鍰一千八百元。
三、異議意旨略以：受處分人未居住戶籍地，未收到本件舉發通
    知單及採證照片，且舉發地點未見有標線云云。
四、經查：
  (一)按違反道路交通管理事件統一裁罰基準及處理細則第五條規
    定，處理違反道路交通管理事件，有關文書之送達程序，依
    行政程序法之規定，而依行政程序法第七十二條第一項前段
    、第七十三條第一項之規定，送達，於應受送達人之住居所
    、事務所或營業所為之；於應送達處所不獲會晤應受送達人
    時，得將文書付與有辨別事理能力之同居人、受僱人或應送
    達處所之接收郵件人員。又汽車所有人名稱、地址等如有變
    更，均應向公路監理機關辦理登記，如不依規定申報登記者
    ，處汽車所有人九百元以上一千八百元以下罰鍰，道路交通
    安全規則第二十三條第一項、道路交通管理處罰條例第十六
    條第一項第一款亦有明文，是汽車所有人之地址如有變更，
    應向公路監理機關辦理登記，如汽車所有人違反此項義務，
    即應承擔所生之不利益。
  (二)受處分人於九十七年十二月十五日起即設籍在臺北市○○區
    ○○路二六九號五樓，有受處分人之個人基本資料查詢結果
    附卷足憑，並為受處分人於聲明異議狀所不否認，而受處分
    人於九十八年七月三十日為舉發機關舉發本件違規行為時，
    並未陳報其他居所或應受送達處所，舉發機關於九十八年七
    月三十一日以雙掛號將本件違規通知單及採證照片郵寄至受
    處分人前揭住所，由該送達處所接收郵件人員即樺園大廈Ｂ
    棟執行管理員林烈坤簽收，有臺北縣政府警察局九十九年三
    月十九日北縣警交字第○九九○○四○九四九號函檢附之交
    寄大宗掛號函件存根及送達證書影本在卷可稽，應認舉發機
    關，業將本件違規通知單合法送達受處分人，自不因受處分
    人有無實際領取而受影響。
  (三)次按停止線，用以指示行駛車輛停止之界限，車輛停止時，
    其前懸部分不得伸越該線。本標線設於已設有「停車再開」
    標誌或設有號誌之交岔路口，鐵路平交道或行人穿越道之前
    方及左彎待轉區之前端。本標線為白實線，寬三十至四十公
    分，依遵行方向之路面寬度劃設之。與行人穿越道線同時設
    置者，兩者淨距以一公尺至三公尺為度。道路交通標誌標線
    號誌設置規則第二百零六條第五款第一目、第一百七十條第
    一項、第二項分別定有明文，受處分人為合法考領汽車駕駛
    執照之汽車駕駛人，有公路監理電子閘門系統汽車駕駛人資
    料附卷足憑，對於上開規定自難諉為不知。觀諸卷附採證照
    片，舉發地點路口設有行車管制之紅綠燈號誌，且路面繪有
    白實線停止線之標線，清晰可辨，受處分人於前揭時、地，
    駕駛上揭自用小客車，在該處設有行車管制號誌之交岔路口
    ，於該路口行車管制號誌已轉變為圓形紅燈八‧六秒，仍將
    車身伸越停止線未達路口範圍，而啟動自動照相設備採證；
    又有繪製路口範圍，車輛無視紅燈警示，伸越停止線而未達
    路口範圍者，視為不遵守標線指示，亦有交通部八十二年四
    月二十二日交路字第○○九八一一號函可佐，是受處分人所
    辯：舉發地點未見有標線云云，顯係卸責之詞，不足採信，
    受處分人確有不遵守道路交通標線之違規行為，應堪認定。
    另本件受處分人未於應到案期限內繳納或到案聽候裁決，直
    至收受原處分機關之裁決書後，始提出異議，顯已逾越應到
    案期限六十日以上，是原處分機關依違反道路交通管理事件
    統一裁罰基準表，據以裁處最高額罰鍰，於法自屬有據。
  (四)綜上所述，原處分機關對受處分人前揭違規行為，依道路交
    通管理處罰條例第六十條第二項第三款及違反道路交通管理
    事件統一裁罰基準表之規定，於九十九年一月二十六日以北
    市裁催字第裁二二—ＣＧ七六六一七二號裁決書裁處受處分
    人罰鍰一千八百元，核無不當。本件聲明異議為無理由，應
    予駁回。
據上論斷，應依道路交通案件處理辦法第十九條，裁定如主文。
中    華    民    國    99    年    4     月    30    日
                          臺灣士林地方法院交通法庭
                              法      官  孫萍萍
以上正本證明與原本無異。
如不服本裁定，應於送達後五日內，向本院提出抗告狀。
                              書  記  官  劉易柔
中    華    民    國    99    年    4     月    30    日

司法院資訊處製作；財團法人民間司法改革基金會備份。
